【裁判字號】    92,交易,205
【裁判日期】    920926
【裁判案由】    傷害
【裁判全文】
臺灣高雄地方法院刑事判決                      九十二年度交易字第二０五號
    公  訴  人  臺灣高雄地方法院檢察署檢察官
    被      告  甲○○
右列被告因過失傷害案件，經檢察官提起公訴（九十一年度偵字第七八三六號），本
院判決如左：
    主  文
甲○○因過失傷害人，處拘役伍拾日，如易科罰金，以佰元折算壹日。
    事  實
一、甲○○於民國九十一年十二月七日上午八時十分許，駕駛車牌號碼ＱＴ─一八０
    六號自用小客車，沿高雄市○○區○○路，由東向西方向行駛，途經同路一二七
    巷口欲左轉彎進入位在加昌路旁之台塑加油站時，理應注意汽車行駛至交岔路口
    ，轉彎車應讓直行車先行，而依當時路況及車輛交通情形，又無不能注意之情事
    ，竟疏於注意，於上開交岔路口貿然左轉，適同一時、地，乙○○騎乘車牌號碼
    ＯＥＭ─三七六號重機車，沿加昌路由西向東正欲通過加昌路一二七巷之交岔路
    口，本應注意車前狀況，隨時採取必要之安全措施，隨時為停車之準備，而依當
    時情形，又無不能注意之情事，竟疏於注意，於通過上開交岔路口時，未注意車
    前狀況，隨時採取應變措施；乙○○於發現甲○○駕駛之自用小客車左轉時，煞
    避已不及，乙○○之機車前車頭，撞及甲○○之自用小客車右後車門，致乙○○
    人車倒地後，受有左手遠端橈尺骨骨折、頭部外傷及右膝擦挫傷等傷害。甲○○
    於車禍發生後，於有偵查犯罪權限之公務員知悉其犯罪行為前，即以電話向警察
    機關報案，並留在現場，向至現場處理車禍之警員承認係其肇事，而接受裁判。
二、案經乙○○訴由臺灣高雄地方法院檢察署檢察官偵查起訴。
    理  由
一、訊據被告甲○○雖承認有於前揭時地與告訴人乙○○發生車禍致其受傷等情，惟
    矢口否認有何過失犯行，辯稱：我已經轉彎進入加油站了，告訴人才來追撞我的
    車，本件是因告訴人超速造成的云云。經查：
(一)、被告之犯罪事實，業據告訴人在警、偵訊及本院審理中指述明確，並有道路交通
    事故調查報告表、交通事故談話紀錄表及私立重仁骨科醫院診斷證明書各一紙附
    卷可稽，可見告訴人確實因本件車禍而受傷。
(二)、按轉彎車應讓直行車先行，道路交通安全規則第一百零二條第一項第六款定有明
    文。本院參酌道路交通事故調查報告表所示：加昌路係設有二線快速車道（即俗
    稱之四線道），及機車優先道；車禍發生後，告訴人所騎機車摔倒在機車道與外
    側快速車道間，機車車尾距內側車道二點五公尺，現場之刮地痕位置在機車道上
    ，及被告之自用小客車受撞擊位置在右後車門處等情形，認本件被告確有轉彎車
    未讓直行車先行之情形存在。又本件經送請高雄市政府交通局行車事故鑑定委員
    會鑑定結果，亦認本件車禍係因被告轉彎車未讓直行先行，為肇事主因，有鑑定
    意見書可參。再者，當時道路情況，係天晴，路面無障礙物等情形，有道路交通
    事調查報告表可參，本院認被告當時並無不能注意情形；從而被告對於本件車禍
    之發生自有過失存在，且其過失與告訴人之傷害間，有相當因果關係存在，自應
    負過失傷害人之責任。雖告訴人對於本件車禍之發生也有未注意車前狀況之情形
    ，被告仍無法因此而脫免其應負之責任。
(三)、綜上所述，被告所辯不足採信，其犯罪行為可以認定。又本件依上述證據已足為
    被告有罪之認定，其聲請將本件鑑定結果送覆議，即無必要，併此敘明。
二、核被告所為係犯刑法第二百八十四條第一項前段過失傷害罪。又其於犯罪後於有
    偵查犯罪權限之公務員知悉其犯罪行為前，即以電話向警察機關報案，並留在現
    場，向至現場處理車禍之警員丙○○承認係其肇事之事實，業經證人丙○○到庭
    證述明確，並有高雄市政府警察局勤務指揮中心受理各類案件紀錄表可參，因認
    被告符合自首要件，應依刑法第六十二條規定減輕其法定刑。爰審酌被告對於本
    件車禍之過失程度，告訴人也有過失，對於告訴人所造成之傷害情形，犯後未與
    告訴人和解等一切情狀，量處如主文所示之刑，併諭知罰金之折算標標準。
據上論斷，應依刑事訴訟法第二百九十九條第一項前段、刑法第二百八十四條第一項
前段，第六十二條、第四十一條第一項前段、罰金罰鍰提高標準條例第一條前段，第
二條，判決如主文。
本案經檢察官丁○○到庭執行職務。
中      華      民      國      九十二      年      九    月    二十六  日
                                  臺灣高雄地方法院刑事第三庭
                                      審判長法官    黃仁松
                                            法官    陳玉聰
                                            法官    高思大
右正本證明與原本無異。
如不服本判決，應於判決送達後十日內，向本院提出上訴狀。
                                          書記官    蔡語珊
中      華      民      國      九十二      年      九    月    二十六  日
附錄本判決論罪法條：
中華民國刑法第二百八十四條第一項：
因過失傷害人者，處六月以下有期徒刑、拘役或五百元以下罰金，致重傷者，處一年
以下有期徒刑、拘役或五百元以下罰金。


司法院資訊處製作；財團法人民間司法改革基金會備份。
